# 请教陈版，政府拆迁分项确认

提问人：张志明 A 时间：2023-05-10 18:59:04
某企业 2022 年 2 月份因城市更新需要与当地政府签订搬迁补偿协议，根据相关协议，给予该企业货币补偿款为：
（ 1 ）房屋补偿款：元；（元；（ 2 ）土地补偿款：元；（ 3 ）设备搬迁费：元；（元；（ 4 ）停产停业补助费：元；（ 5 ）签约）签约奖：奖：元；（ 6 ）腾空奖：元；（元；（ 7 ）容积率补贴：*元。
会计处理 1 、房屋补偿款、土地补偿款按照收到金额减去房屋、土地净值后计入资产处置损益； 2 、设备搬迁费、停产停业补助费直接冲减相关费用。
请问陈版主，这样处理是否合理？签约奖、腾空奖、容积率补贴应当如何处理，计入资产处置损益、其他收益还是资本公积？

回答人：chenyiwei
参照《监管规则适用指引——会计类第 3 号》之“3-10 搬迁补偿事项的会计处理”：
对于企业收到的不满足专项应付款确认条件（“因公共利益进行搬迁”以及”政府从财政预算直接拨付”）的搬迁补偿款，一般情况下认为，在满足市场化原则、补偿价格公允的前提下，该款项实质上是政府为取得土地使用权等资产向企业支付的交易对价。对于实践中存在的各类搬迁补偿名目，企业通常应当将其整体作为资产处置对价进行会计处理，除非有确凿证据表明搬迁补偿款存在政府补助成分（如提前搬迁奖励款等附带额外政策条件和使用条件的奖励），且政府补助与资产处置部分能够明确区分，则对于政府补助部分，企业应当按照政府补助准则相关规定进行会计处理。
对于企业为履行上述资产处置交易而发生的房屋及其他附属物拆除损失、搬迁费用、停产停业期间支付的职工薪酬等费用，如果预计能够通过未来资产处置对价予以补偿的，企业可以按照流动性将其暂时计入其他流动资产或其他非流动资产，在处置资产终止确认时转入损益，否则应当在相关费用发生时计入损益。
据此， 1 、 2 、理解基本合理；
签约奖、腾空奖、容积率补贴如果是在被征收资产公允价值和搬迁过程中相关费用性支出已获得补偿的基础上，另行给予的额外补偿，则按政府补助处理，在满足条件时计入其他收益。